臺灣高等法院臺中分院刑事判決　　　　 96年度上易字第848號
上　訴　人
即　被　告　乙○○
　　　　　　　　　　（現羈押於臺灣臺中看守所）
上列上訴人因竊盜案件，不服臺灣臺中地方法院96年度易字第11
83號中華民國 96年4月16日第一審判決（起訴案號：臺灣臺中地
方法院檢察署96年度偵字第4276號），提起上訴，本院判決如下
：
    主  文
上訴駁回。
    事  實
一、乙○○曾有多次竊盜及脫逃、妨害自由等前科紀錄，素行不
    佳，復因犯竊盜罪、強盜罪及行賄罪，分別經法院判處有期
    徒刑四年六月、六年、一年二月確定，經法院裁定合併定應
    執行刑為有期徒刑十一年四月，於民國九十五年七月十二日
    縮刑假釋出監（縮刑期滿日為九十七年二月十九日，故本案
    不構成累犯）。詎仍不知悔悟，竟意圖為自己不法之所有，
    分別為下列竊盜犯行：(一)於九十五年十二月二十七日凌晨四
    時三十分許之夜間，侵入臺中市○區○○路四四三號東元旅
    店第六○五號未上鎖之房間住宅內，趁房客丙○○睡覺之際
    ，竊取其置放於梳妝台上之現金新臺幣（下同）五千五百元
    ，得手後逃逸。(二)復於九十六年一月三十日凌晨二時許之夜
    間，侵入高雄市○○○路三九之一號綠園旅社二○二號未上
    鎖之房間住宅內，趁房客甲○○熟睡之機會，竊取其掛於椅
    子上之褲子口袋內之甲○○國民身分證一張，得手後逃逸。
    嗣於九十六年二月二日凌晨三時二十分許，乙○○再次投宿
    前揭東元旅店，因行跡可疑，為值班職員佘嫦娟發現而報警
    當場查獲，乙○○為警逮捕後上巡邏車前，佯裝要吐痰，即
    趁機將置於外套口袋內之甲○○國民身分證丟入水溝，為警
    員陳建章發現拾起，始查悉上揭竊取國民身分證情事。
二、案經臺中市警察局第二分局報請臺灣臺中地方法院檢察署檢
    察官偵查起訴。
    理    由
一、證據能力方面：按被告以外之人於審判外之陳述，雖不符前
    四條之規定，而經當事人於審判程序同意作為證據，法院審
    酌該言詞陳述或書面陳述作成時之情況，認為適當者，亦得
    為證據。當事人、代理人或辯護人於法院調查證據時，知有
    第一百五十九條第一項不得為證據之情形，而未於言詞辯論
    終結前聲明異議者，視為有前項之同意；刑事訴訟法第一百
    五十九條之五定有明文。查本件上訴人即被告乙○○（下稱
    被告）於本院審理時，對證人即東元旅店櫃檯人員佘嫦娟、
    證人即被害人丙○○、甲○○於警詢、偵訊時所為陳述之證
    據能力並未聲明異議，本院審酌該警詢、偵訊筆錄作成時之
    情況，並無非法取供情形，足認為適當，依前開刑事訴訟法
    第一百五十九條之五之規定，為傳聞法則之例外，具有證據
    能力，本院自得引為判決之依據，先予敘明。
二、訊據被告固坦承於九十六年二月二日投宿東元旅店，因行跡
    可疑為警查獲，惟矢口否認有何上揭竊盜犯行，辯稱：伊並
    未竊取東元旅店房客丙○○之現金，東元旅店所提供予警方
    之監視器翻拍照片上之行竊之人並不是伊，此觀照片中之人
    為黑髮且該人所穿黑色夾克之左胸部印有二字，而伊係白髮
    且夾克左胸部印有ＵＳＡ三字自明；又伊亦未竊取綠園旅社
    房客甲○○所有之國民身分證一張，實不知該身分證何來，
    是警員栽贓伊將身分證丟出來，伊與甲○○年紀差那麼多，
    拿他的身分證並沒有用云云。經查：
  (一)證人即被害人丙○○於九十五年二月二日即被告遭查獲當日
    至查獲被告之派出所證稱：九十五年十二月二十六日二十三
    時許，伊投宿東元旅店六○五號房，於二十七日下午睡醒後
    ，發現放在梳妝台上之五千五百元現金失竊，就下樓後向櫃
    檯小姐調閱監視器錄影帶，於錄影帶中見到一名男子，年約
    六十歲，身著黑色外套，頭戴黑色鴨舌帽，走路有一點跛腳
    ，行動不方便，於九十五年十二月二十七日凌晨四時許，試
    圖於每個樓層的走廊上，將每一間房間門一一開啟，於同日
    凌晨四時三十分許徘徊在伊住宿之六○五號房外，接下來就
    推開伊未關好的門進入房內行竊；現警所提出之男子乙○○
    ，就是監視錄影畫面中，於上述時、地進入房內行竊伊財物
    之男子，因當時監視錄影畫面清晰而且乙○○行動不方便，
    走路時有些跛腳，只是當時他戴有鴨舌帽，但觀看整個監視
    錄影過程，伊可以確定就是他等語（見偵卷第十七頁至第十
    九頁）。
  (二)又證人即案發當時東元旅店值班櫃檯人員佘嫦娟於原審審理
    時亦到庭具結證稱：伊是東元旅店的櫃檯人員，案發當時是
    值晚上十二點到早上八點的班，九十五年十二月二十七日中
    午要退房時，早班人員通知丙○○要續住還是要退房，她說
    要續住並要付錢，但付錢時，就發現她的錢不見了，剛好伊
    店內有監視器，就調閱監視器來看，調閱結果就發現被告有
    進入丙○○的六○五號房間內約二分鐘，丙○○就報警處理
    ，當時沒有找到被告，後來被告又來投宿，伊看被告好像很
    面熟，就是上次進入客人丙○○房間的人，伊就通知老闆娘
    ，老闆娘確定就是在庭的被告，因而報警查獲被告，詳細情
    形如伊於警詢中所述等語（見原審卷第四五頁）。其於九十
    六年二月二日警詢中亦證稱：當時經調閱監視錄影系統，從
    畫面得知有一老年人穿黑色外套（左胸前繡有白色ＵＳＡ英
    文字）、白髮、頭戴鴨舌帽，約一百七十公分，走路有些跛
    腳之男子，在九十五年十二月二十七日凌晨四時許以相同方
    式推開每個房門，並於當日凌晨四時三十分許推門進入六○
    五號房後，在凌晨四時三十二分出來，才知道竊嫌就是他，
    今天凌晨三時二十分許，他又到旅館投宿時，伊確定就是他
    ，也非常注意他的行動，等他又以相同手法作案時，就向警
    方報案等語（見偵卷第二四頁至第二五頁）。
  (三)另證人即九十六年二月二日獲報前往處理之員警陳建章於原
    審審理時亦到庭證稱：伊於九十六年二月二日有至東元旅店
    處理竊盜案件，到了現場，報案人佘嫦娟說一個房客於九十
    五年十二月間投宿時竊盜，有監視器和翻拍照片，她說該人
    今日又來投宿所以報警，伊到場發現被告在樓上用手逐一旋
    轉每個房門的鎖，伊就叫另名警員到二樓等候，伊在一樓看
    監視器等語（見原審卷第四六頁至第四七頁）。是從證人陳
    建章證述可知，被告確有於九十六年二月二日用手逐一旋轉
    他人房門門鎖之舉動，對此被告亦不否認，於偵查時僅辯稱
    當時是想看看有沒有人在房間中做愛云云（見偵卷第五一頁
    ），核其行為舉止與於九十五年十二月二十七日凌晨四時三
    十分許，竊取東元旅店房客丙○○所有財物之人之手法如出
    一轍。
  (四)被告固一再辯稱：監視器錄影帶拍照片中之人為黑髮且該人
    所穿黑色夾克之左胸部印有二字，而伊係白髮且夾克左胸部
    印有ＵＳＡ三字，顯然不是同一人云云。惟觀之九十六年二
    月二日所拍監視器照片（見偵卷第三四頁至第三六頁）搜尋
    各樓層轉動門把之人確係白髮，而九十五年十二月二十六日
    照片（見偵卷第三六頁至第三七頁）向櫃檯洽詢者及同年月
    二十七日照片（見偵卷第三七頁至第三八頁）開門進出六０
    五號之人，則載有鴨舌帽，並無法看出該人頭髮顏色是黑或
    白，另上開九十五年十二月二十六日、二十七日照片亦無法
    明確看出嫌疑人所穿夾克上究竟印有幾個字等情。再查翻拍
    照片中九十五年十二月二十七日行竊者之臉形、身形、動作
    舉止等均與被告神似，且被告自陳其走路不方便、走路都會
    一拐一拐的（見原審卷第四六頁），亦核與上開證人丙○○
    、佘嫦娟所述行竊者之特徵相符。由此足見於九十五年十二
    月二十七日凌晨四時三十分許，竊取東元旅店房客丙○○所
    有財物之人確係被告無訛。是被告空言否認照片中之行竊者
    不是伊云云，顯係事後卸責之詞，尚無足採。
  (五)被告另否認有竊取被害人甲○○之身分證一張之犯行，惟證
    人即被害人甲○○於九十五年二月二日即被告遭查獲當日至
    查獲被告之派出所證稱：伊於九十六年一月三十日凌晨二時
    許，住宿於高雄市○○○路三九之一號綠園旅社二○二號房
    ，當時與女朋友因熟睡且忘記將門上鎖，於當日十四時起床
    後發現掛於梳妝台椅子上褲子口袋內皮包裡的身分證遭竊，
    警員於查獲被告時所起獲之身分證確係本人所有失竊之身分
    證等語（偵卷第二十頁至第二一頁）。又證人即九十六年二
    月二日獲報前往處理之警員陳建章於原審審理時亦到庭證稱
    ：查獲被告後要帶被告上巡邏車時，被告說他要吐痰，就彎
    腰背朝伊等，左手遮住他的臉，伊發現他用右手伸入外套右
    口袋，拿出一個東西從水溝蓋丟入水溝內，伊目視看到一張
    疑似身分證的東西，就拿起水溝蓋把身分證撿起來，並帶被
    告回去警局，回警局後，有問被告身分證怎麼來的，被告說
    不是他的，也不承認有丟東西，但伊確實有看到等語（見原
    審卷第四六頁）。是從上開證人陳建章之證述可知，被告若
    非心虛，又何須於遭查獲時遮遮掩掩，急於毀贓滅跡，事後
    又矢口否認有棄贓之舉動。
  (六)又被告於偵審時一再表示：九十六年二月二日警員取走伊之
    口液做ＤＮＡ檢查，會還給伊一個公道云云。惟查經警採取
    被告之唾液，與甲○○國民身分證上疑似唾液斑痕採樣棉棒
    ＤＮＡ比對結果，其型別確屬相同乙節，有內政部警政署刑
    事警察局九十六年三月二十七日刑醫字第０九六００三一四
    三二號鑑驗書一份在卷可稽（見本院卷），益認被告辯稱：
    甲○○身分證部分是警員栽贓的云云，顯不實在。再觀之被
    害人甲○○失竊之情形，與上開被害人丙○○失竊之情形相
    同，行竊者之手法與被告行竊被害人丙○○之財物手法雷同
    ，並有贓物認領保管單、甲○○身分證影本、翻拍照片等在
    卷可憑，由此堪認被告確有竊取被害人甲○○所有身分證無
    誤。至被告辯稱：伊與甲○○年紀差那麼多，拿他的身分證
    沒有用云云，然證人佘嫦娟於警詢時證稱：被告於九十五年
    十二月二十六日二十時許投宿，是留吳維哲資料（六十二年
    八月十五日生），當時伊見該資料與他本人相差太多即詢問
    他，被告說該資料是他兒子的等語（見偵卷第二五頁），可
    知被告先前即有使用與自己不同年紀之人名義投宿之紀錄，
    是被告上開辯解，尚難採為有利之認定。
  (七)從而，本件事證明確，被告上開二次竊盜犯行均堪認定，應
    依法論科。
三、被告分別於夜間侵入被害人丙○○、甲○○住宿之旅社房間
    內竊盜財物，核其所為，均係犯刑法第三百二十一條第一項
    第一款於夜間侵入住宅竊盜罪。被告所犯上開二罪，犯意各
    別，且均於九十五年七月一日刑法修正廢除連續犯後所為，
    自應分論併罰。原審審理結果，認被告犯上述之罪，適用刑
    法第三百二十一條第一項第一款、第五十一條第五款等規定
    ，並審酌被告有如犯罪事實欄之前科素行，猶不知悔悟，不
    思以正途賺取所需，竟屢為竊盜行為，行為殊不可取，及其
    竊得之財物之價值，暨犯後猶飾詞圖卸犯行，態度非屬良好
    ，及其犯罪之動機、目的、手段等一切情狀，分別量處有期
    徒刑八月、七月，並定應執行有期徒刑一年。經核其認事用
    法及量刑均稱妥適，被告上訴意旨仍執前詞否認犯行，並無
    理由，應予駁回。
據上論結，應依刑事訴訟法第三百六十八條，判決如主文。
本案經檢察官丁○○到庭執行職務。
中　　華　　民　　國　　96　　年　　6 　　月　　27　　日
            刑事第八庭    審判長法　官  羅  得  村
                                法　官  陳  宏  卿
                                法　官  張  靜  琪
上列正本證明與原本無異。
不得上訴。
                                 書記官  陳  妙  瑋
中　　華　　民　　國　　96　　年　　6 　　月　　27　　日
附錄本案論罪科刑法條
中華民國刑法第三百二十一條第一項第一款
犯竊盜罪而有左列情形之一者，處六月以上、五年以下有期徒刑
：
一於夜間侵入住宅或有人居住之建築物、船艦或隱匿其內而犯之
者。
